臺灣橋頭地方法院刑事判決　
111年度交簡上字第122號
上  訴  人  臺灣橋頭地方檢察署檢察官
被      告  曾榮雄
上列上訴人因被告公共危險案件，不服本院橋頭簡易庭中華民國
111年6月27日110年度交簡字第1453號第一審刑事簡易判決（聲
請簡易判決處刑案號：111年度偵字第5868號），提起上訴，本
院管轄之第二審合議庭判決如下：
    主  文
上訴駁回。
    事實及理由
一、按第二審判決書，得引用第一審判決書所記載之事實、證據
    及理由，對案情重要事項第一審未予論述，或於第二審提出
    有利於被告之證據或辯解不予採納者，應補充記載其理由。
    刑事訴訟法第373條定有明文。次按上訴得對於判決之一部
    為之。對於判決之一部上訴者，其有關係之部分，視為亦已
    上訴。但有關係之部分為無罪、免訴或不受理者，不在此限
    。上訴得明示僅就判決之刑、沒收或保安處分一部為之，刑
    事訴訟法第348條定有明文。前開規定已於民國110年6月16
    日公布，同年月18日生效施行，依同法第455條之1第3項規
    定，此條規定在對於簡易判決不服上訴於管轄第二審地方法
    院合議庭時，亦有準用。經查，本案檢察官提起上訴後，於
    111年7月14日繫屬本院，有臺灣橋頭地方檢察署111年7月14
    日橋檢和宇111上124字第1119029191號函及其上蓋印之本院
    收案章可佐（見本院交簡上字卷第7頁），本案自應適用前
    揭法條定其上訴範圍。又檢察官僅以原判決未依刑法第47條
    第1項規定對被告曾榮雄論以累犯並加重其刑、量刑過輕為
    由提起上訴，可認其已明示僅就原判決之「刑」上訴，依刑
    事訴訟法第348條第3項規定，本案上訴範圍即本院審理範圍
    ，應限於原判決關於刑之部分。至於原判決其他部分，均未
    經上訴，自不在本院審查範圍內。故本院論斷原判決關於刑
    之部分妥適與否之判斷基礎，除原判決關於「刑」之理由外
    ，均引用第一審刑事簡易判決書記載之事實、證據及理由（
    如附件）。
二、原審認被告前已有3次公共危險(酒後駕車)及前因公共危險
    案件，經本院以108年度交簡字第853號判決判處有期徒刑5
    月、併科罰金新臺幣（下同）2萬5,000元確定，於109年7月
    21日易科罰金執行完畢(下稱前案)，5年內再犯同罪質案件
    之前科紀錄，明知酒精成分對人之意識能力具有不良影響，
    酒後駕車對一般往來之公眾及駕駛人自身皆具有高度危險性
    ，詎未因此心生警惕，竟再次於服用酒類後，吐氣所含酒精
    濃度達每公升0.56毫克之狀態下，仍執意騎乘普通重型機車
    並附載乘客1名上路，致生如檢察官聲請簡易判決處刑書所
    述之車禍，除不顧己身安全外，更漠視往來公眾之人身、財
    產安全，殊值非難；惟念及被告犯後坦承犯行，態度尚佳，
    暨其為高職畢業之智識程度、自述小康之家庭經濟狀況，以
    及其犯罪動機、目的等一切情狀，量處有期徒刑4月、併科
    罰金2萬元，有期徒刑如易科罰金、罰金如易服勞役，均以1
    ,000元折算1日。經核原審量刑以行為人之責任為基礎，審
    酌刑法第57條各款所列情形，為科刑輕重標準之綜合考量，
    並未逾越法定刑度，亦無裁量濫用之情形，所量之刑度與罪
    刑相當原則及比例原則無悖，亦屬允當，應予維持。
三、上訴之論斷：
　  ㈠檢察官上訴意旨略以：檢察官於聲請簡易判決處刑書中，
      已有主張被告構成累犯並應加重其刑，復提出「刑案資料
      查註紀錄表」、「被告提示簡表」、「矯正簡表」為佐，
      堪認檢察官已具體指出證明方法。原判決認難以上述紀錄
      逕認構成累犯，顯將僅拘束個案之最高法院刑事大法庭11
      0年度台上大字第5660號裁定效力不當擴大，對檢察官職
      權行使增加法律所無限制，混淆第47條之累犯與第57條量
      刑事由，請求將原判決撤銷等語。
　  ㈡按法院於審酌被告是否適用累犯規定而加重其刑時，訴訟
      程序上應先由檢察官就前階段被告構成累犯之事實，以及
      後階段應加重其刑之事項，主張並具體指出證明方法後，
      法院才需進行調查與辯論程序，而作為是否加重其刑之裁
      判基礎。前階段構成累犯事實為檢察官之實質舉證責任，
      後階段加重量刑事項為檢察官之說明責任，均應由檢察官
      分別負主張及具體指出證明方法之責。倘檢察官未主張或
      具體指出證明方法時，可認檢察官並不認為被告構成累犯
      或有加重其刑予以延長矯正其惡性此一特別預防之必要，
      且為貫徹舉證責任之危險結果所當然，是法院不予調查，
      而未論以累犯或依累犯規定加重其刑，即難謂有應調查而
      不予調查之違法。至於檢察官所提出之證據資料，經踐行
      調查程序，法院認仍有不足時，是否立於補充性之地位，
      曉諭檢察官主張並指出證明方法，自得由事實審法院視個
      案情節斟酌取捨。又法院依簡易程序逕以簡易判決處刑者
      ，因無檢察官參與，倘檢察官就被告構成累犯之事實及應
      加重其刑事項，未為主張或具體指出證明方法，受訴法院
      自得基於前述說明，視個案情節斟酌取捨，併予敘明。若
      檢察官未主張或具體指出證明方法，法院因而未論以累犯
      或依累犯規定加重其刑，基於累犯資料本來即可以在刑法
      第57 條第5款「犯罪行為人之品行」中予以負面評價，自
      仍得就被告可能構成累犯之前科、素行資料，列為刑法第
      57條第5 款所定「犯罪行為人之品行」之審酌事項。於此
      情形，該可能構成累犯之前科、素行資料既已列為量刑審
      酌事由，對被告所應負擔之罪責予以充分評價，依重複評
      價禁止之精神，自無許檢察官事後循上訴程序，以該業經
      列為量刑審酌之事由應改論以累犯並加重其刑為由，指摘
      原判決未依累犯規定加重其刑違法或不當（最高法院110
      年度台上字第5660號判決意旨參照）。
　  ㈢本案檢察官於聲請簡易判決處刑時，主張被告有前案執行
      完畢之情形，是被告於徒刑執行完畢後，5年以內故意再
      犯本件有期徒刑以上之罪，請依刑法第47條第1項規定論
      以累犯並加重其刑等語，復提出被告之刑案資料查註紀錄
      表為證。惟查，原判決就被告本案犯行，固未依刑法第47
      條第1項規定論以累犯並加重其刑，然於論罪科刑欄及審
      酌欄中業已分別敘明「至聲請意旨雖認被告本案犯行應論
      以累犯，惟並未就構成累犯之事實及應加重其刑之事項具
      體指出相關證明方法，是參最高法院110年度台上大字第5
      660號裁定意旨，本院尚無庸依職權調查並為相關之認定
      ，惟被告有如上開補充後犯罪事實欄所載之犯罪科刑與執
      行完畢情形，則其於5年內再犯罪質相同之公共危險案件
      ，仍為本院列為刑法第57條第5款所定量刑之審酌事項，
      附此敘明。」、「審酌被告前已有3次公共危險（酒後駕
      車）及前述5年內再犯同罪質案件之前科紀錄」等語，堪
      認原審已就被告可構成累犯之前科、素行資料，列為量刑
      審酌事由予以充分評價，顯然原審認檢察官就被告構成累
      犯之事實及應加重其刑之事項，所主張及指出之證明方法
      ，尚有未盡，並認無依職權調查必要，因而未論以累犯或
      依累犯規定加重其刑。揆諸前揭說明，自無許檢察官事後
      循上訴程序，以該業經列為量刑審酌之事由應改論以累犯
      並加重其刑為由，指摘原判決未依累犯規定加重其刑違法
      或不當。
　  ㈣至公訴檢察官雖認前案刑度已為有期徒刑5月、併科罰金2
      萬5,000元，本案竟僅有期徒刑4月、併科罰金2萬元，本
      案縱未論以累犯，量刑仍有不當云云（見交簡上卷第74、
      75頁）。然按量刑之輕重，係事實審法院得依職權自由裁
      量之事項，茍已斟酌刑法第57條各款所列情狀而未逾越法
      定刑度，不得遽指為違法；又在同一犯罪事實與情節，如
      別無其他加重或減輕之原因，下級審法院量定之刑，亦無
      過重或失輕之不當情形，則上級審法院對於下級審法院之
      職權行使，原則上應予尊重（最高法院75年度台上字第70
      33號、85年度台上字第2446號判決意旨可資參照）。量刑
      係法院就繫屬個案犯罪之整體評價，為事實審法院得依職
      權自由裁量之事項，量刑判斷當否之準據，應就判決之整
      體觀察為綜合考量，不可取其中片段，遽予評斷。前案中
      被告測得之血液中酒精濃度為432mg/dL，換算吐氣所含酒
      精濃度達每公升2.16毫克，且係於107年11月23日11時30
      分許結束飲酒後之15分鐘內旋即駕車上路，有本院108年
      度交簡字第853號判決可參（見偵卷第155至157頁）。原
      審業已審酌被告有酒駕前科已如前述，且本案吐氣所含酒
      精濃度為每公升0.56毫克，雖逾吐氣所含酒精濃度每公升
      0.25毫克，但程度未如前案嚴重，且本案被告飲酒完畢後
      至駕車上路尚有約1.5至2小時之間隔，與前案之案情為甫
      飲酒後全然不顧自身及一般往來之公眾安全旋即駕駛動力
      交通工具、酒測值嚴重超標等情尚有不同。原審因斟酌上
      開犯罪情節予以量刑，尚屬妥適，難認原審有何違法或不
      當可言。
　  ㈤從而，檢察官執詞主張原判決未論累犯並加重其刑及量刑
      過輕，為無理由，應予駁回。
據上論斷，依刑事訴訟法第455條之1第1項、第3項、第364條、
第368條、第373條，判決如主文。
本案經檢察官黃淑妤聲請簡易判決處刑及提起上訴，檢察官陳登
燦到庭執行職務。
中　　華　　民　　國　　111 　年　　12　　月　　13　　日
                  刑事第二庭    審判長法　官  黃右萱
　　　　　　　　　
　　　　　　　　　                    法  官  方佳蓮
　　　　　　　　　
　　　　　　　　　                    法  官  王奕華
以上正本證明與原本無異。
不得上訴。
中　　華　　民　　國　　111 　年　　12　　月　　13　　日
                                      書記官  莊琬婷
附錄本案論罪科刑法條：
刑法第185 條之3 第1 項第1 款
駕駛動力交通工具而有下列情形之一者，處3 年以下有期徒刑，
得併科30萬元以下罰金：
一、吐氣所含酒精濃度達每公升0.25毫克或血液中酒精濃度達百
    分之0.05以上。
附件：本院111年度交簡字第1453號刑事簡易判決
臺灣橋頭地方法院刑事簡易判決
111年度交簡字第1453號
聲  請  人  臺灣橋頭地方檢察署檢察官
被      告  曾榮雄
上列被告因公共危險案件，經檢察官聲請以簡易判決處刑（111
年度偵字第5868號），本院判決如下：
    主  文
曾榮雄駕駛動力交通工具而有吐氣所含酒精濃度達每公升零點二
五毫克以上情形，處有期徒刑肆月，併科罰金新臺幣貳萬元，有
期徒刑如易科罰金，罰金如易服勞役，均以新臺幣壹仟元折算壹
日。
    事實及理由
一、本案犯罪事實及證據，除①犯罪事實欄一、第1行所載被告前
    案紀錄應補充判決字號為「經本院以108年度交簡字第853號
    判決」；②同欄第3行補充飲用酒類之起迄時間為「民國111
    年4月25日21時許起至同日22時40分許止」外，其餘均引用
    檢察官聲請簡易判決處刑書之記載（如附件）。
二、核被告曾榮雄所為，係犯刑法第185 條之3 第1 項第1 款之
    駕駛動力交通工具而有吐氣所含酒精濃度達每公升0.25毫克
    以上情形。至聲請意旨雖認被告本案犯行應論以累犯，惟並
    未就構成累犯之事實及應加重其刑之事項具體指出相關證明
    方法，是參最高法院110 年度台上大字第5660號裁定意旨，
    本院尚無庸依職權調查並為相關之認定，惟被告有如上開補
    充後犯罪事實欄所載之犯罪科刑與執行完畢情形，則其於5
    年內再犯罪質相同之公共危險案件，仍為本院列為刑法第57
    條第5 款所定量刑之審酌事項，附此敘明。
三、爰審酌被告前已有3 次公共危險（酒後駕車）及前述5 年內
    再犯同罪質案件之前科紀錄，此有臺灣高等法院被告前案紀
    錄表1 份附卷可考，其明知酒精成分對人之意識能力具有不
    良影響，酒後駕車對一般往來之公眾及駕駛人自身皆具有高
    度危險性，詎未因此心生警惕，竟再次於服用酒類後，吐氣
    所含酒精濃度達每公升0.56毫克之狀態下，仍執意騎乘普通
    重型機車並附載乘客1 名上路，致生如檢察官聲請簡易判決
    處刑書所述之車禍，除不顧己身安全外，更漠視往來公眾之
    人身、財產安全，殊值非難；惟念及被告犯後坦承犯行，態
    度尚佳，暨其為高職畢業之智識程度、自述小康之家庭經濟
    狀況，以及其犯罪動機、目的等一切情狀，量處如主文所示
    之刑，並諭知有期徒刑如易科罰金、罰金如易服勞役之折算
    標準，以資懲儆。
四、據上論斷，應依刑事訴訟法第449 條第1 項前段、第3 項、
    第454 條第2 項，逕以簡易判決處刑如主文。
五、如不服本判決，應於判決送達後20日內，向本院提出上訴狀
    ，上訴於本院第二審合議庭（應附繕本）。
本案經檢察官黃淑妤聲請以簡易判決處刑。
中　　華　　民　　國　　111 　年　　6 　　月　　27　　日
                  橋頭簡易庭    法　官  張瑾雯
以上正本證明與原本無異。
中　　華　　民　　國　　111 　年　　6 　　月　　28　　日
                                書記官  林瑞標
附錄本案論罪科刑法條：
刑法第185 條之3 第1 項第1 款
駕駛動力交通工具而有下列情形之一者，處3 年以下有期徒刑，
得併科30萬元以下罰金：
一、吐氣所含酒精濃度達每公升0.25毫克或血液中酒精濃度達百
    分之0.05以上。 　
　　　　　　　　　　　　　　　　　
【附件】
臺灣橋頭地方檢察署檢察官聲請簡易判決處刑書　
111年度偵字第5868號
　　被　　　告　曾榮雄　（年籍詳卷）
上列被告因公共危險案件，業經偵查終結，認為宜聲請以簡易判
決處刑，茲將犯罪事實及證據並所犯法條分敘如下：
　　　　犯罪事實
一、曾榮雄前因公共危險案件，經臺灣橋頭地方法院處有期徒刑
    5月，併科罰金新台幣2萬5千元確定，於民國109年7月21日
    易科罰金執行完畢。詎仍不知悔改，於111年4月25日21時許
    ，在高雄市仁武區仁武夜市前與友人一起飲用威士忌後，其
    呼氣酒精濃度達每公升0.25毫克以上之不能安全駕駛動力交
    通工具之程度，仍於同日22時40分許，基於不能安全駕駛動
    力交通工具之犯意，騎乘車牌號碼000-0000號之普通重型機
    車搭載配偶黃麗琴上路。嗣於同日22時44分許，行經高雄市
    仁武區仁忠八街與仁忠十街口，與葉麗莉所騎乘車牌號碼00
    0-0000號普通重型機車擦撞（過失傷害部分未據告訴），經
    警據報前來，而於同日23時11分許，測得其吐氣所含酒精濃
    度為每公升0.56毫克。
二、案經高雄市政府警察局仁武分局報告偵辦。
　　　　證據並所犯法條
一、上揭犯罪事實，業據被告曾榮雄於警詢及本署偵訊中坦承不
    諱，核與證人葉麗莉、黃麗琴等人於警詢所證述之情節相符
    ，並有酒精濃度檢測單、財團法人工業技術研究院呼氣酒精
    測試器檢定合格證書、高雄  市政府警察局舉發違反道路交
    通管理事件通知單、道路交通事故現場圖、道路交通事故調
    查報告表（一）、（二）-1各1份及現場照片22張在卷可稽
    。被告犯嫌堪以認定。
二、核被告曾榮雄所為，係犯刑法第185條之3第1項第1款之酒後
    駕車罪嫌。又被告曾受有期徒刑之執行完畢，有刑案資料查
    註紀錄表1份附卷可參，其於5年內故意再犯本件有期徒刑以
    上之罪，為累犯，請依刑法第47條第1項之規定，並參酌司
    法院大法官釋字第775號解釋文及理由書之意旨，裁量是否
    加重其刑。
三、依刑事訴訟法第451條第1項聲請逕以簡易判決處刑。
　　此　　致
臺灣橋頭地方法院
中　　華　　民　　國　111　　年　　5 　　月　  20 　　日
　　　　　　　　　　　　　　　檢　察　官  黃淑妤